languagetool-language-modules/gl/src/main/resources/org/languagetool/resource/gl/hunspell/gl_ES.aff
FLAG num
SFX 814     Y     42     #C3 alternancia vocálica u-o 
SFX 814     ir     o     [^cu]ir . is:presente P1
SFX 814     ir     o     [^g]uir . is:presente P1
SFX 814     guir     go     guir . is:presente P1
SFX 814     cir     zo     cir . is:presente P1
SFX 814     r     mos     ir . is:presente P4
SFX 814     ir     ímos/666,136,137     ir . is:presente P4 + enclítico
SFX 814     r     des     ir . is:presente P5
SFX 814     ir     ídes/666,138,139     ir . is:presente P5 + enclítico
SFX 814     ir     ín/131     ir . is:pretérito P1 [ + enclítico polisílabo]
SFX 814     ir     in/666,130     ir . is:pretérito P1 + enclítico monosílabo 
SFX 814     ir     a     [^cu]ir . is:subxuntivo presente P1 / P3
SFX 814     ir     a     [^g]uir . is:subxuntivo presente P1 / P3
SFX 814     cir     za     cir . is:subxuntivo presente P1 / P3
SFX 814     guir     ga     guir . is:subxuntivo presente P1 / P3
SFX 814     ir     as     [^cu]ir . is:subxuntivo presente P2
SFX 814     cir     zas     cir . is:subxuntivo presente P2
SFX 814     guir     gas     guir . is:subxuntivo presente P2
SFX 814     quir     cas     quir . is:subxuntivo presente P2
SFX 814     ir     amos     [^cu]ir . is:subxuntivo presente P4
SFX 814     ir     ámos/666,136,137     [^cu]ir . is:subxuntivo presente P4 + enclítico
SFX 814     ir     amos     [^g]uir . is:subxuntivo presente P4
SFX 814     ir     ámos/666,136,137     [^g]uir . is:subxuntivo presente P4 + enclítico
SFX 814     cir     zamos     cir . is:subxuntivo presente P4
SFX 814     cir     zámos/666,136,137     cir . is:subxuntivo presente P4 + enclítico
SFX 814     guir     gamos     guir . is:subxuntivo presente P4
SFX 814     guir     gámos/666,136,137     guir . is:subxuntivo presente P4 + enclítico
SFX 814     ir     ades     [^cu]ir . is:subxuntivo presente P5
SFX 814     ir     ádes/666,138,139     [^cu]ir . is:subxuntivo presente P5 + enclítico
SFX 814     ir     ades     [^g]uir . is:subxuntivo presente P5
SFX 814     ir     ádes/666,138,139     [^g]uir . is:subxuntivo presente P5 + enclítico
SFX 814     cir     zades     cir . is:subxuntivo presente P5
SFX 814     cir     zádes/666,138,139     cir . is:subxuntivo presente P5 + enclítico
SFX 814     guir     gades     guir . is:subxuntivo presente P5
SFX 814     guir     gádes/666,138,139     guir . is:subxuntivo presente P5 + enclítico
SFX 814     ir     an     [^cu]ir . is:subxuntivo presente P6
SFX 814     ir     an     [^g]uir . is:subxuntivo presente P6
SFX 814     cir     zan     cir . is:subxuntivo presente P6
SFX 814     guir     gan     guir . is:subxuntivo presente P6
SFX 814     ir     e     [^cu]ir . is:imperativo P2
SFX 814     ir     e     [^g]uir . is:imperativo P2
SFX 814     guir     gue     guir . is:imperativo P2
SFX 814     cir     ce     cir . is:imperativo P2


SFX 815     Y     17     #C3 alternancia vocálica u-o Fúxir con cambio de acento na raiz
SFX 815     ir     o/666,132,133     [^cu]ir . is:presente P1 + enclítico
SFX 815     ir     o/666,132,133     [^g]uir . is:presente P1 + enclítico
SFX 815     cir     zo/666,132,133     cir . is:presente P1 + enclítico
SFX 815     guir     go/666,132,133     guir . is:presente P1 + enclítico
SFX 815     ir     a/666,130,131,134,135     [^cu]ir . is:subxuntivo presente P1 / P3 + enclítico
SFX 815     ir     a/666,130,131,134,135     [^g]uir . is:subxuntivo presente P1 / P3 + enclítico
SFX 815     cir     za/666,130,131,134,135     cir . is:subxuntivo presente P1 / P3 + enclítico
SFX 815     guir     ga/666,130,131,134,135     guir . is:subxuntivo presente P1 / P3 + enclítico
SFX 815     ir     as/666,132,133     [^cu]ir . is:subxuntivo presente P2 + enclítico
SFX 815     ir     as/666,132,133     [^g]uir . is:subxuntivo presente P2 + enclítico
SFX 815     cir     zas/666,132,133     cir . is:subxuntivo presente P2 + enclítico
SFX 815     guir     gas/666,132,133     guir . is:subxuntivo presente P2 + enclítico
SFX 815     ir     an/666,134,135     [^cu]ir . is:subxuntivo presente P6 + enclítico
SFX 815     ir     an/666,134,135     [^g]uir . is:subxuntivo presente P6 + enclítico
SFX 815     cir     zan/666,134,135     cir . is:subxuntivo presente P6 + enclítico
SFX 815     guir     gan/666,134,135     guir . is:subxuntivo presente P6 + enclítico
SFX 815     ir     e/666,134,135     ir . is:imperativo P2 + enclítico

SFX 816     Y     3     #C3 alternancia vocálica u-o Foxir
SFX 816     ir     es     ir . is:presente P2
SFX 816     ir     e     ir . is:presente P3
SFX 816     ir     en     ir . is:presente P6

SFX 817     Y     3     #C3 alternancia vocálica u-o Fóxir con cambio de acento na raiz
SFX 817     ir     es/666,132,133     ir . is:presente P2 + enclítico
SFX 817     ir     e/666,134,135     ir . is:presente P3 + enclítico
SFX 817     ir     en/666,134,135     ir . is:presente P6 + enclítico

SFX 820     Y     6     #C3 alternancia vocálica i-e
SFX 820     r     mos     ir . is:presente P4
SFX 820     ir     ímos/666,136,137     ir . is:presente P4 + enclítico
SFX 820     r     des     ir . is:presente P5
SFX 820     ir     ídes/666,138,139     ir . is:presente P5 + enclítico
SFX 820     ir     ín/131     ir . is:pretérito P1 [ + enclítico monosílabo]
SFX 820     ir     in/666,130     ir . is:pretérito P1 + enclítico polisílabo


SFX 821     Y     3     #C3 alternancia vocálica i-e
SFX 821     ir     es     ir . is:presente P2
SFX 821     ir     e     ir . is:presente P3
SFX 821     ir     en     ir . is:presente P6


SFX 822     Y     3     #C3 alternancia vocálica i-e. cambio de acento na raiz
SFX 822     ir     es/666,132,133     ir . is:presente P2 + enclítico
SFX 822     ir     e/666,134,135     ir . is:presente P3 + enclítico
SFX 822     ir     en/666,134,135     ir . is:presente P6 + enclítico

SFX 823     Y     27     #C3 alternancia vocálica i-e. Sirvir
SFX 823     ir     o     [^cu]ir . is:presente P1
SFX 823     ir     o     [^g]uir . is:presente P1
SFX 823     guir     go     guir . is:presente P1
SFX 823     ir     a     [^cu]ir . is:subxuntivo presente P1 / P3
SFX 823     ir     a     [^g]uir . is:subxuntivo presente P1 / P3
SFX 823     guir     ga     guir . is:subxuntivo presente P1 / P3
SFX 823     ir     as     [^cu]ir . is:subxuntivo presente P2
SFX 823     guir     gas     guir . is:subxuntivo presente P2
SFX 823     quir     cas     quir . is:subxuntivo presente P2
SFX 823     ir     amos     [^cu]ir . is:subxuntivo presente P4
SFX 823     ir     ámos/666,136,137     [^cu]ir . is:subxuntivo presente P4 + enclítico
SFX 823     ir     amos     [^g]uir . is:subxuntivo presente P4
SFX 823     ir     ámos/666,136,137     [^g]uir . is:subxuntivo presente P4 + enclítico
SFX 823     guir     gamos     guir . is:subxuntivo presente P4
SFX 823     guir     gámos/666,136,137     guir . is:subxuntivo presente P4 + enclítico
SFX 823     ir     ades     [^cu]ir . is:subxuntivo presente P5
SFX 823     ir     ádes/666,138,139     [^cu]ir . is:subxuntivo presente P5 + enclítico
SFX 823     ir     ades     [^g]uir . is:subxuntivo presente P5
SFX 823     ir     ádes/666,138,139     [^g]uir . is:subxuntivo presente P5 + enclítico
SFX 823     guir     gades     guir . is:subxuntivo presente P5
SFX 823     guir     gádes/666,138,139     guir . is:subxuntivo presente P5 + enclítico
SFX 823     ir     an     [^cu]ir . is:subxuntivo presente P6
SFX 823     ir     an     [^g]uir . is:subxuntivo presente P6
SFX 823     guir     gan     guir . is:subxuntivo presente P6
SFX 823     ir     e     [^cu]ir . is:imperativo P2
SFX 823     ir     e     [^g]uir . is:imperativo P2
SFX 823     guir     gue     guir . is:imperativo P2
