languagetool-language-modules/gl/src/main/resources/org/languagetool/resource/gl/hunspell/gl_ES.dic
cubrir/600,614,700,714,800,814 po:verbo ts:transitiva / intransitiva / pronominal VOLG t i pr al:cúbrir al:cobrir al:cóbrir
cúbrir/666,615,715,815 st:cubrir ts:alomorfo cubrir transitiva / intransitiva / pronominal
cobrir/666,616,716,816 st:cubrir ts:alomorfo cubrir transitiva / intransitiva / pronominal
cóbrir/666,617,717,817 st:cubrir ts:alomorfo cubrir transitiva / intransitiva / pronominal
descomedir/800,820 po:verbo ts:pronominal VOLG pr al:descomidir al:descomídir
descomidir/666,821,823 st:descomedir ts:alomorfo descomedir pronominal
descomídir/666,822,824 st:descomedir ts:alomorfo descomedir pronominal
descubrir/600,614,800,814 po:verbo ts:transitiva / pronominal VOLG t pr al:descúbrir al:descobrir al:descóbrir
descúbrir/666,615,815 st:descubrir ts:alomorfo descubrir transitiva / pronominal
descobrir/666,616,816 st:descubrir ts:alomorfo descubrir transitiva / pronominal
descóbrir/666,617,817 st:descubrir ts:alomorfo descubrir transitiva / pronominal
desrevestir/800,820 po:verbo ts:pronominal VOLG pr al:desrevistir al:desrevístir
desrevistir/666,821,823 st:desrevestir ts:alomorfo desrevestir pronominal
desrevístir/666,822,824 st:desrevestir ts:alomorfo desrevestir pronominal
ensumir/800,814 po:verbo ts:pronominal VOLG pr al:ensúmir al:ensomir al:ensómir
ensúmir/666,815 st:ensumir ts:alomorfo ensumir pronominal
ensomir/666,816 st:ensumir ts:alomorfo ensumir pronominal
ensómir/666,817 st:ensumir ts:alomorfo ensumir pronominal
espelir/600,620,700,720,800,820 po:verbo ts:transitiva / intransitiva / pronominal VOLG t pr i al:espilir al:espílir
espilir/666,621,623,721,723,821,823 st:espelir ts:alomorfo espelir transitiva / intransitiva / pronominal
espílir/666,622,624,722,724,822,824 st:espelir ts:alomorfo espelir transitiva / intransitiva / pronominal
ferir/600,620,621,800,820,821 po:verbo ts:transitiva / pronominal VOLG t pr al:férir al:firir al:fírir
férir/666,622,822 st:ferir ts:alomorfo ferir transitiva / pronominal
firir/666,623,823 st:ferir ts:alomorfo ferir transitiva / pronominal
fundir/600,601,614,800,801,814 po:verbo ts:transitiva / pronominal VOLG t pr al:fúndir al:fondir
fúndir/666,602,615,802,815 st:fundir ts:alomorfo fundir transitiva / pronominal
interfirir/666,621,623,721,723,821,823 st:interferir ts:alomorfo interferir transitiva / intransitiva / pronominal
lucir/600,614,700,714,800,814 po:verbo ts:transitiva / intransitiva / pronominal VOLG t i pr al:lúcir al:locir al:lócir
lúcir/666,615,715,815 st:lucir ts:alomorfo lucir transitiva / intransitiva / pronominal
locir/666,616,716,816 st:lucir ts:alomorfo lucir transitiva / intransitiva / pronominal
lócir/666,617,717,817 st:lucir ts:alomorfo lucir transitiva / intransitiva / pronominal
referir/600,620,800,820 po:verbo ts:transitiva / pronominal VOLG t pr al:refirir al:refírir
refirir/666,621,623,821,823 st:referir ts:alomorfo referir transitiva / pronominal
refírir/666,622,624,822,824 st:referir ts:alomorfo referir transitiva / pronominal
revestir/600,620,800,820 po:verbo ts:transitiva / pronominal VOLG t pr al:revistir al:revístir
revistir/666,621,623,821,823 st:revestir ts:alomorfo revestir transitiva / pronominal
revístir/666,622,624,822,824 st:revestir ts:alomorfo revestir transitiva / pronominal
sacudir/600,614,800,814 po:verbo ts:transitiva / pronominal VOLG t pr al:sacúdir al:sacodir al:sacódir
sacúdir/666,615,815 st:sacudir ts:alomorfo sacudir transitiva / pronominal
sacodir/666,616,816 st:sacudir ts:alomorfo sacudir transitiva / pronominal
sacódir/666,617,817 st:sacudir ts:alomorfo sacudir transitiva / pronominal
subir/600,614,700,714,800,814 po:verbo ts:transitiva / intransitiva / pronominal VOLG t i pr al:súbir al:sobir al:sóbir
súbir/666,615,715,815 st:subir ts:alomorfo subir transitiva / intransitiva / pronominal
sobir/666,616,716,816 st:subir ts:alomorfo subir transitiva / intransitiva / pronominal
sóbir/666,617,717,817 st:subir ts:alomorfo subir transitiva / intransitiva / pronominal
sumir/600,614,800,814 po:verbo ts:transitiva / pronominal VOLG t pr al:súmir al:somir al:sómir
súmir/666,615,815 st:sumir ts:alomorfo sumir transitiva / pronominal
travestir/600,620,800,820 po:verbo ts:transitiva / pronominal VOLG t pr al:travistir al:travístir
travistir/666,621,623,821,823 st:travestir ts:alomorfo travestir transitiva / pronominal
travístir/666,622,624,822,824 st:travestir ts:alomorfo travestir transitiva / pronominal
